【裁判字號】    97,交聲,1493
【裁判日期】    971203
【裁判案由】    違反道路交通管理處罰條例聲明異議
【裁判全文】
臺灣士林地方法院交通事件裁定        97年度交聲字第1493號
原處分機關  臺北市交通事件裁決所
異  議  人
即受處分人  甲○○
上列受處分人因違反道路交通管理處罰條例案件，對於臺北市交
通事件裁決所民國97年9 月30日所為之處分（原處分案號：北市
裁罰字第裁22-AW0000000號），聲明異議，本院裁定如下：
    主  文
異議駁回。
    理  由
一、按禁止臨時停車線為紅色實線，用以指示禁止臨時停車路段
    ，其禁止時間為全日24小時，道路交通標誌標線號誌設置規
    則第169 條第1 項、第2 項、第4 項定有明文；設有禁止臨
    時停車標誌、標線處所不得臨時停車，而禁止臨時停車處所
    不得停車，道路交通安全規則第111 條第1 項第3 款及第11
    2 條第1 項第1 款亦定有明文。又汽車駕駛人在設有禁止臨
    時停車處所停車，處新臺幣（下同）600 元以上1,200 元以
    下罰鍰，道路交通管理處罰條例第56條第1 項第1 款亦有明
    文。
二、原處分意旨略以：異議人即受處分人甲○○駕駛之車牌號碼
    CW-6086 號自用一般小客車於97年8 月9 日13時10分，在臺
    北市○○區○○路1 段處，經警逕行舉發「在劃有紅線路段
    停車」（即「在禁止臨時停車處所停車」）之違規，依道路
    交通管理處罰條例第56條第1 項第1 款規定，處罰鍰900 元
    整。
三、異議意旨略以：本件舉發路段位於臺北市○○區○○路1 段
    71巷3 弄，該處紅線繪設凌亂不堪，是否為交通管制工程處
    所繪設實有疑問。若該路段紅線真屬公家繪設，則實應重新
    繪設該紅線，以免市民無從判斷而受罰。異議人向原處分機
    關表示不服舉發，經原處分機關裁決維持舉發結果後，異議
    人於法定期限內向本院交通法庭聲明異議云云。
四、經查：
（一）異議人即受處分人甲○○駕駛之車牌號碼CW-6086 號自用
      一般小客車，在上揭時地經警逕行舉發「在劃有紅線路段
      停車」之事實，除為異議人所不否認外，並有警方現場採
      證照片1 幀在卷可參。
（二）異議人即受處分人甲○○辯稱：該系爭紅線非臺北市交通
      管制工程處所劃設，並提出該路段照片6 幀（見本院卷第
      7 頁、第8 頁）佐證該紅線繪設草率顯係私人繪設云云。
      然按證人即舉發本件違規之臺北市政府政府警察局交通警
      察大隊警員陳三元到庭結證稱：「（問：本件違規車輛CW
      -6086 號當時停放位置？）臺北市○○區○○路1 段71巷
      3 弄旁，是巷子沒有門牌。」、「（（提示違規相片）問
      ：違規車輛停放位置在該巷弄頭或尾？）三弄頭，就是一
      進去的地方。」、「（問：該地劃的紅線是交管處繪製或
      民宅私繪？）我上網交通管制工程處網站查，受處分人停
      放位置確實是交管處繪製禁止停車的紅線位置。」（參見
      本院97年10月29日訊問筆錄）。又按證人陳三元庭呈之臺
      北市交通管制工程處（下稱工程處）網站禁停紅黃線查詢
      結果圖，核與本件舉發位置相符並顯示臺北市○○區○○
      路1 段71巷3 弄巷頭確屬劃設紅線之禁止停車路段，而舉
      發警員於當日現場採證照片，亦顯示有相同繪設紅線之情
      況（見本院卷第6 頁、第22頁）。又按駕駛人駕駛車輛在
      道路上，應遵守道路交通標誌、標線、號誌之指示、警告
      、禁制規定，依照道路交通標誌標線號誌設置規則第169
      條第1 項關於設置禁止臨時停車標線之規範所設之禁止臨
      時停車紅線，自屬有效之道路交通標線。異議人雖質疑紅
      線繪製草率是否為私人所繪製，其主觀認定該路段所繪設
      紅線為私人所繪設而逕行將車輛停放於該路段上，惟前揭
      路段係屬交通行政主管機關依職權所劃設紅線已如前述，
      且該紅線外觀清晰可見，有前揭採證照片及及聲請人異議
      狀所附路段照片6 幀可憑，交通用路人即應受該禁止停車
      標線設置之限制，並應遵守之。異議人若認主管機關設置
      之標誌或有不當之情事，應循行政程序之正當管道向行政
      機關反應或陳情，不得任由民眾自行認定該項措施是否合
      理、是否應予遵循，否則用路人將無交通信賴得以適用，
      而造成交通秩序大亂，並徒增各項交通事故，因此在該交
      通行政主管機關尚未變更之前，仍應加以遵守，俾維護相
      關用路人之安全，是異議人所辯尚不足採。
五、綜上所述，異議人駕駛之車牌號碼CW-6086 號自用一般小客
    車確有於前揭時、地「在禁止臨時停車處所停車」之違規，
    依道路交通管理處罰條例第56條第1 項第1 款規定，處罰鍰
    900 元整，即與法相符，異議人之異議核無理由，應予駁回
    。
六、據上論斷，依道路交通案件處理辦法第19條，裁定如主文。
中    華    民    國    97    年    12    月    3    日
                  交通法庭法  官  賴邦元
以上正本證明與原本無異。
如不服本裁定，應於送達後5日內，向本院提出抗告狀。
                          書記官  游育慈
中    華    民    國    97    年    12    月    3     日


司法院資訊處製作；財團法人民間司法改革基金會備份。
